臺灣嘉義地方法院民事裁定　94年度抗字第14號
抗　告　人　甲○○
相　對　人　匯豐汽車股份有限公司
法定代理人　乙○○
上列抗告人因與相對人間聲請本票准許強制執行事件，對於中華
民國九十四年八月十二日本院嘉義簡易庭九十四年度票字第一０
０六號裁定提起抗告，本院合議庭裁定如下：
    主  文
抗告駁回。
抗告程序費用由抗告人負擔。
    理  由
一、按本票執票人向本票發票人行使追索權時，得聲請法院裁定
    後強制執行；二人以上共同簽名時應連帶負責，票據法第一
    百二十三條及第五條第二項分別定有明文。又本票執票人，
    依票據法第一百二十三條規定，聲請法院裁定許可對發票強
    制執行，係屬非訟事件，此項聲請之裁定，及抗告法院之裁
    定，僅依非訟事件程序，以審查強制執行許可與否，並無確
    定實體上法律關係存否之效力，如發票人就票據債務之存否
    有爭執時，應由發票人提起確認之訴，以資解決，此亦有最
    高法院五十七年臺抗字第七六號判例可資參照。
二、本件相對人在本院原審主張執有抗告人及姜隱芳於民國九十
    二年十月十四日共同簽發，票載到期日為九十四年七月十四
    日之本票乙紙，面額為新臺幣（下同）四十萬零六百八十元
    （下稱系爭票款），並載明免除作成拒絕證書，詎屆期提示
    後仍有十七萬八千零八十元及利息未獲付款，爰依票據法第
    一百二十三條規定聲請裁定准許強制執行，業據提出本票及
    繳款紀錄各一份為證。本院原審依上開規定裁定予以准許，
    經核尚無不合。
三、抗告意旨略以：原裁定未向抗告人住所為送達，原裁定未確
    定，且系爭票款非抗告人簽發，而抗告人向相對人辦理汽車
    擔保貸款三十萬元，截至九十四年八月十四日止已支付二十
    四萬四千八百六十元，相對人所指未還金額亦與事實不符，
    為此提起抗告，請求停止原審裁定效力等語。惟抗告人於原
    裁定未合法送達前即提出抗告，原裁定本未確定，無待抗告
    即明，且上揭所稱本票非抗告人簽發、金額不符等情即使屬
    實，亦係實體上之爭執，揆諸首揭說明，應由抗告人另行提
    起訴訟，以資解決，非本件非訟程序所得加以審究，其提起
    抗告，為無理由，應予駁回。
四、據上論結，本件抗告為無理由，依非訟事件法第四十六條、
    第二十一條第二項，民事訴訟法第四百九十五條之一第一項
    、第四百四十九條第一項、第九十五條、第七十八條，裁定
    如主文。
中　　華　　民　　國　　94　　年　　11　　月　　25　　日
            民事第一庭    審判長法　官　曾文欣
                                法　官　陳俞婷
                                法　官　陳端宜
上為正本係照原本作成。
如不服本裁定，僅得於收受本裁定正本送達10日內，以適用法規
顯有錯誤為理由，向本院提出再抗告狀，經本院許可後始可再抗
告，前項許可以原裁定所涉及之法律見解具有原則上重要性者為
限。
中　　華　　民　　國　　94　　年　　11　　月　　25　　日
                                書記官　洪麗惠
